Dossiers de clients de l'étude XXIII (1378-1937)
Archives nationales
- Dossiers de clients de l'étude XXIII, 1378-1937; MC/DC/XXIII/1 - MC/DC/XXIII/166
  - Successions., 1588-1912; MC/DC/XXIII/46 - MC/DC/XXIII/124
    - Successions Du Bouexic, Ducamp, Dufour, de Duras, Duthu, d'Eckstein, Engler., 1755-1897; MC/DC/XXIII/70
      . Succession de Pierre Hippolyte Jean Baptiste Ducamp, chef d'escadron en retraite, décédé le 23 mars 1865, an II-1867: états de services de M. Ducamp; correspondance, notes diverses; inventaire après décès, 11 avril 1865.
      . Succession de Sélim François Dufour, éditeur de musique, libraire de la Cour impériale de Russie, décédé le 25 juillet 1872, et de Marie Louise Zoé Schulmeister, son épouse, décédée le 19 janvier 1890, 1852-1890: correspondance et notes diverses, 1855-1890; inventaire après décès de M. Dufour, 19 novembre 1873; formation d'une société en nom collectif ayant pour objet l'exploitation du fonds de marchand et éditeur de musique situé à Paris, 103 rue de Richelieu, dont la raison sociale sera G. Brandus et S. Dufour, 1858; inventaire après décès de Paul Augustin Dufour fils, 5 février 1866; procédure entre M. Dufour et MM. Méline Caus et Cie, libraires éditeurs à Bruxelles, relative à l'envoi des exemplaires des Préliminaires de la question romaine, 23 février 1861; testament de M. Dufour, 1872; anciennes créances de Pierre Antoine Augustin Ville, secrétaire général de la Banque de France, sur M. Dufour, 1853-1855; formation entre Brandus et Cie et M. Dufour d'une association en participation ayant pour objet la fondation et l'exploitation à Saint-Pétersbourg (Russie) d'un fonds de musique qui prendra le titre de « Maison Brandus à Saint-Pétersbourg », 18 juillet 1852.
      . Succession d'Emmanuel Félicité de Durfort de Duras, duc de Duras, pair et maréchal de France, chevalier des ordres du roi et de celui de la Toison d'or, premier gentilhomme de la Chambre du roi, membre de l'Académie française, décédé le 5 septembre 1789, 1790-1792: inventaire du château de Duras (Lot-et-Garonne), 23 janvier 1792; inventaire après décès du maréchal, 22 février 1790; inventaire de la bibliothèque appartenant au maréchal, 1790.
      . Succession de Marie Henriette Legros, décédée le 21 mars 1854, veuve de Jean Duthu, 1755-1858: titres de propriété des biens vendus par Mme Duthu, concernant des terres sises au terroir de Torcy (Seine-et-Marne), lieux-dits la Renardière, le Chaudron, la Chapelle de Laître, le Carreau de la Loge, le Quinconce et le Champ pourri, 23 novembre 1842; testament de M. Duthu, 1820-1826; pièce d'état civil, 1755.
      . Succession du baron Ferdinand Woldemar d'Eckstein, décédé le 24 novembre 1861 [Par son testament olographe du 25 juin 1832, il avait institué Mme veuve Amable Desprez, née Louise Pauline Evelyne Begougne de Juniac, sa légataire universelle], 1810-1862: inventaire après décès du baron d'Eckstein, 5 février 1862; mémoires et factures, 1840-1861; diplômes de sociétés savantes délivrés au baron d'Eckstein, 1834-1847; pièces d'état civil, 1810-1861; pièces relatives aux missions politiques du baron d'Eckstein, 1815-1823: directeur de police du grand duché de Luxembourg en 1815, commissaire inspecteur général près le secrétaire d'État ministre de la Police générale en 1818, sous-chef au cabinet particulier du Ministre secrétaire d'État à la Guerre en 1823.
      . Succession de Samuel Engler, de nationalité américaine, décédé le 1er décembre 1894, 1870-1897: notoriété; pièces d'état civil.
      Du Bouexic, Georges Luc Marie; Ducamp, Pierre Hippolyte Jean Baptiste; Dufour, Sélim François; Schulmeister, Marie Louise Zoé; Dufour, Paul Augustin; Ville, Pierre Antoine Augustin; Legros, Marie Henriette; Duthu, Jean; Desprez, Amable; Begougne de Juniac, Louise Pauline Evelyne; Engler, Samuel; Bellecote (Mme de); Duras, Emmanuel Félicité de Durfort de; Eckstein, Ferdinand Woldemar d'; Chantereine (rue); Russie; Richelieu (rue de); Bruxelles (Belgique); Saint-Pétersbourg (Russie); Duras (Lot-et-Garonne); Torcy (Seine-et-Marne); Luxembourg
    - Succession d'Élisabeth Thérèse Marguerite Chevalier, comtesse d'Esclignac., 1529-1789; MC/DC/XXIII/71 - MC/DC/XXIII/73; Élisabeth Thérèse Marguerite Chevalier, comtesse de Pont-de-Veyle, veuve en premières noces de Charles Louis Frédéric Kadot, comte de Sébeville, enseigne de la seconde compagnie des mousquetaires de la garde ordinaire du roi, décédé le 14 octobre 1730, et veuve en secondes noces de Charles Louis de Preissac-Fezensac de Marestang, comte d'Esclignac.
      Élisabeth Thérèse Marguerite Chevalier, comtesse de Pont-de-Veyle, veuve en premières noces de Charles Louis Frédéric Kadot, comte de Sébeville, enseigne de la seconde compagnie des mousquetaires de la garde ordinaire du roi, décédé le 14 octobre 1730, et veuve en secondes noces de Charles Louis de Preissac-Fezensac de Marestang, comte d'Esclignac.
      Chevalier, Elisabeth Thérèse Marguerite; Kadot de Sébeville, Charles Louis Frédéric; Esclignac, Charles Louis de Preissac-Fezensac de Marestang d'
      - Succession d'Élisabeth Thérèse Marguerite Chevalier, comtesse d'Esclignac., 1617-1789; MC/DC/XXIII/71
        Titres de noblesse de la famille Kadot de Sébeville, 1617-1740; pièces concernant la famille de Combault d'Auteuil et contrat de mariage entre Philibert Antoine Chevalier et Marie Madeleine de Combault d'Auteuil, veuve de François du Mesnil-Jourdain, chevalier, seigneur de Bercagny, 1693-1713; quittances de rachat concernant la vente d'une maison à Paris, 51 rue des Prouvaires, quartier Saint-Eustache, par M. Baudin de Drancy à la comtesse de Sébeville, 1708-1751; pièces relatives à la ferme de Maldelles, en Basse-Normandie, paroisse Sainte-Marie-du-Mont (Manche), près de Carentan, qui appartenait au marquis de Sébeville, 1717-1753; pièces relatives à la succession de Louis Chevalier père, secrétaire du roi, receveur général des finances à Metz, et de Marguerite Estienne, son épouse, 10 mai 1736; titres de créances, 1742-1755; pièces relatives aux enfants de M. et Mme de Sébeville, 1743-1766; inventaire après décès de Philibert Antoine Chevalier, écuyer, fermier général, seigneur de Montigny, père de Mme de Sébeville, 3 mai 1752; contrat de mariage entre le comte d'Esclignac et Mme de Sébeville, née Chevalier, 10 juin 1752; testament d'Armand Chevalier, maître d'hôtel ordinaire du duc de Berry, 16 mai 1752; pièces concernant la ferme de Bondoufle (Essonne), 1779; anciens baux de la ferme de Marcoussis (Essonne), 1754-1788; procès-verbaux d'adjudication et pièces relatives à la vente des bois du parc de Marcoussis appartenant à la comtesse d'Esclignac, 1753-1783; pièces relatives à la succession d'Alexandre Louis Antoine de Mailly, décédé le 27 septembre 1753, et de Bernard Honoré Louis de Mailly, décédé le 4 mars 1757, petits-enfants de la comtesse d'Esclignac, et fils de Louis, marquis de Mailly, et de Françoise Antoinette Kadot de Sébeville, 1759-1788.
        Chevalier, Elisabeth Thérèse Marguerite; Kadot de Sébeville; Chevalier, Philibert Antoine; Combault d'Auteuil, Marie Madeleine de; Du Mesnil-Jourdain, François; Chevalier, Louis; Estienne, Marguerite; Chevalier, Armand; Mailly, Alexandre Louis Antoine de; Mailly, Bernard Honoré Louis de; Kadot de Sébeville, Françoise Antoinette; Prouvaires (rue des); Sainte-Marie-du-Mont (Manche); Metz (Moselle); Bondoufle (Essonne); Marcoussis (Essonne); Baudin de Drancy (M.); Esclignac (M. d'); Maillly, Louis de
      - Succession d'Élisabeth Thérèse Marguerite Chevalier, comtesse d'Esclignac., 1529-1789; MC/DC/XXIII/72
        Obligations, 1786-1789; foi et hommage portant aveu et dénombrement des fiefs de Fresne, du Saussoy, d'Orgery, relevant de la châtellenie de Marcoussis (Essonne), appartenant à la comtesse d'Esclignac, du fief de la Mothe de Montlhéry (Essonne), appartenant au sieur du Plessis Sébeville, du fief de Jean et Louis, fils de roi, sis aux Granges Le Roy, bailliage et comté de Dourdan (Essonne), du fief de Beaulieu sis à la Ville-du-Bois (Essonne) et du fief des Blés appartenant à l'Hôtel-Dieu de Paris, relevant de la châtellenie de Marcoussis, 1717-1785; anciens titres de propriété de terres relevant de la châtellenie de Montlhéry et de la paroisse de Brétigny (auj. Brétigny-sur-Orge, Essonne), 1529-1759; inventaire après décès de Bernardin Kadot, marquis de Sébeville, sous-lieutenant des chevau-légers de la reine, fils de la comtesse d'Esclignac, 17 mars 1752; contrat de mariage entre Louis Frédéric Kadot, marquis de Sébeville, et Élisabeth Thérèse Marguertie Chevalier, 8 mai 1723; titres, transports et quittances des paiements qui ont été faits à la décharge des succession et héritiers du comte de Sébeville, 1721-1763.
        Chevalier, Elisabeth Thérèse Marguerite; Marcoussis (Essonne); Montlhéry (Essonne); Dourdan (Essonne); La Ville-du-Bois (Essonne); Hôtel-Dieu; Brétigny-sur-Orge (Essonne); Du Plessis Sébeville (M.); Kadot de Sébeville, Bernardin; Kadot de Sébeville, Louis Frédéric
      - Succession d'Élisabeth Thérèse Marguerite Chevalier, comtesse d'Esclignac., 1625-1789; MC/DC/XXIII/73
        Baux relatifs à la terre de Marcoussis (Essonne), 1786-1879; constitution de rentes, 1785-1789; états des cens et rentes relatifs à la châtellenie de Marcoussis, 1780-1788; titre de propriété de bois sis au terroir de Marcoussis appartenant à la comtesse d'Esclignac, 29 septembre 1787; mémoires d'ouvrages faits au magasin dit aux chevaux appartenant à la comtesse d'Esclignac, situé à Nogent-sur-Seine (Aube), de 1774 à 1785; titres de propriété d'une maison de chaume sise à Marcoussis sur le carrefour de l'auditoire, et des pressoirs, 1731-1784; pièces concernant les terres et fief de Montlhéry (Essonne) appartenant à la comtesse d'Esclignac, 1782; baux des greniers à sel situés à Nogent-sur-Seine, 1640-1763; titres de propriété des château, terres et seigneuries de Marcoussis et de la Ronce, de la Ville-du-Bois et Nozay, situés près de Montlhéry, quittances, constitutions de rentes, 1658-1753; marché passé entre Jean François Coulon, bourgeois de Paris, et Pierre Varin, maître maçon, et autres, pour la construction d'une maison à Paris, rue Saint-Honoré, à l'enseigne de l'image Saint-Clément, au profit de la marquise de Montécot, 22 janvier 1752; contrat de mariage entre Jacques Claude Thérèse Doynel, chevalier, marquis de Montécot, et Charlotte Françoise de Pertuis, 31 décembre 1743; pièces relatives au partage des biens des successions de M. et Mme de La Harteloire, 1735-1737; baux concernant la maison et hostellerie où pend pour enseigne « Le laboureur », sise à Nogent-sur-Seine, rue Saint-Laurent, proche Le Bon Puits, à la place du Marché, 1625-1701.
        Chevalier, Elisabeth Thérèse Marguerite; Coulon, Jean François; Varin, Pierre; Pertuis, Charlotte Françoise de; La Harteloire, de; Marcoussis (Essonne); Nogent-sur-Seine (Aube); Montlhéry (Essonne); La Ville-du-Bois (Essonne); Nozay (Essonne); Saint-Honoré (rue); Montécot, Jacques Claude Thérèse Doynel de
    - Succession du comte Marie Aimé d'Essertenne., 1783-1886; MC/DC/XXIII/74
      [Comte Marie Aimé d'Essertenne, décédé le 15 octobre 1856.]
      Comptes des recettes et dépenses faites au château du comte d'Essertenne, sis à Ducy-Sainte-Marguerite (Calvados), de 1854 à 1886; dépenses faites pour le compte de M. d'Essertenne de 1860 à 1887; correspondance, 1867-1883; mémoires de travaux faits pour M. d'Essertenne, en son hôtel sis à Paris, 20 rue Saint-Guillaume, et dans des appartements, 7 bis rue des Saints-Pères et 16 rue Saint-Guillaume, 1854-1880; pièces d'état civil, 1837; anciens titres de propriété relatifs à la métairie des Molans sise en la commune de Saint-Fraimbault-de-Prières (Mayenne) et au bordage ou closerie de la Grande Chouanne, située au village de la Chouanne, commune de Champéon (Mayenne), dépendant de la succession de Guillaume de Cauvigny, et pièces concernant la succession de Jacques Philippe Romain Le Bas de Lieville, conseiller honoraire au parlement de Normandie, décédé le 25 juillet 1783, cousin de Gilles Pierre Auguste de Cauvigny, 1783-1794.
      Cauvigny, Guillaume de; Le Bas de Lieville, Jacques Philippe Romain; Cauvigny, Gilles Pierre Auguste de; Ducy-Sainte-Marguerite (Calvados); Saint-Guillaume (rue); Saints-Pères (rue des); Saint-Fraimbault-de-Prières (Mayenne); Champéon (Mayenne); Essertenne, Marie Aimé d'
    - Successions Floquet, François., 1787-1898; MC/DC/XXIII/75
      . Succession de Charles Nicolas Floquet, domestique, décédé le 30 mai 1865, époux d'Étiennette Marie Page, an XIII-1865: titres de propriété d'un terrain sis à Aulnay (auj. Aulnay-sous-Bois, Seine-Saint-Denis), lieu-dit la Rue neuve, an XIII-1827; conseil de famille en faveur de leur fils, Dominique Joseph Charles Floquet, 3 juin 1865.
      . Succession de Joséphine Éléonore Petitjean, décédée le 20 janvier 1866, épouse de Charles Gabriel Agricole Alexandre François dit Saint-Elme, régisseur du théâtre de Tours (Indre-et-Loire), 1787-1866: contrat de mariage entre Jean Petitjean, bourgeois de Paris, et Marie Françoise Lebreton, 3 mai 1787; pièces de procédure concernant la séparation de biens entre M. et Mme François, 1819-1820; correspondance, 1866.
      . Succession d'Oswald Philomène Pierre Augustin François, homme de lettres (pseudonyme Oswald), décédé le 13 février 1894, époux en premières noces de Marie Léonie Blaringheim, décédée le 21 mars 1888, et en deuxièmes noces de Marie Jeanne dite Hélène George, 1839-1898: pièces diverses, 1888-1894; conseil de famille concernant la tutelle des enfants mineurs issus du mariage d'Oswald François avec Marie Léonie Blaringheim, 1888-1894; affiche de vente relative à une propriété sise à Mercin (auj. Mercin-et-Vaux, Aisne), près Soissons, appartenant à Oswald François, 1895; inventaire après décès d'Oswald François, 16 mars 1894; liquidation des communauté et succession François, 1894-1898; inventaire après décès de madame François, née Blaringheim, 30 mai 1888; pièces d'état civil, 1839-1877; diplôme de bachelier ès-lettres d'Oswald François, 23 décembre 1857; inventaire après décès de François Nicolas Augustin François, ancien recteur de l'académie de Caen, époux d'Adélaïde Élisabeth Ursule Blanchard, 10 août 1859.
      Floquet, Charles Nicolas; Page, Etiennette Marie; Floquet, Dominique Joseph Charles; Petitjean, Joséphine Eléonore; François dit Saint-Elme, Charles Gabriel Agricole Alexandre; Aulnay-sous-Bois (Seine-Saint-Denis); Tours (Indre-et-Loire); Petitjean, Jean; Lebreton, Marie Françoise; François, Oswald Philomène Pierre Augustin; Blaringheim, Marie Léonie; George, Marie Jeanne dite Hélène; Mercin-et-Vaux (Aisne); François, François Nicolas Augustin; Caen (Calvados); Blanchard, Adélaïde Elisabeth Ursule
    - Succession de Marie Adélaïde Leroy, veuve Frémont., 1635-1860; MC/DC/XXIII/76; Marie Adélaïde Leroy, décédée le 9 mai 1860, veuve de Charles Dominique Frémont.
      [Marie Adélaïde Leroy, décédée le 9 mai 1860, veuve de Charles Dominique Frémont.]
      Titres de propriété d'une maison à Courbevoie (Hauts-de-Seine), 1 rue de la Mairie, 1635-1855.
      Mémoires de construction d'une maison à Paris, 10 rue Chabanais, appartenant à Mme veuve Frémont, de 1843 à 1860; état des lieux, 14 mars 1851; codicilles au testament de Mme veuve Frémont, 1854-1858; pièces relatives au partage de sa succession, 29 mai 1861; titres de propriété et pièces relatives à une maison sise à Paris, 9 passage Saulnier, 1845-1848; correspondance de famille, 1783-1852.
      Leroy, Marie Adélaïde; Frémont, Charles Dominique; Courbevoie (Hauts-de-Seine); Chabanais (rue); Saulnier-Duchesne (passage)
    - Successions Gartrell, Gay., 1750-1893; MC/DC/XXIII/77
      . Succession Gartrell, 1883-1893: titres de propriété d'un terrain à Colombes (Hauts-de-Seine), lieu-dit Les Arnauds, et d'une maison à Bois-Colombes (Hauts-de-Seine), 90 rue du Chemin d'Asnières, au profit de Jacques Henri Gartrell, époux de Marie Athenaïs Gaudefroy, 1883-1885; quittances, 1883-1893.
      . Succession de Marguerite Victoire Lebon, décédée le 24 mai 1879, veuve de Jean Louis Gay, 1750-1879:
      Inventaire après décès de Mme Gay, 12 juin 1879; partage de sa succession, 30 octobre 1879; contrat de vente d'un fonds de commerce de lavoir sis à Paris, 4 rue de la Gaité, et actuellement 24 rue Vandamme, quartier de Plaisance, par Mme Gay à M. Pelletier, 14 mars 1868; contrat de mariage entre Jean Simon Cournol et Agarite Charlotte Gay, 7 décembre 1849; titre de propriété d'une maison sise à Paris, rue Pérignon (autrefois appelée rue des Paillassons) au profit de M. Baudin, 22 juin 1828; titres de propriété relatifs à une maison sise à Paris, rue de Sève, quartier Vaugirard, an VI-an VIII; inventaire après décès d'Alexis Laine et de Marie Louise Surcou, son épouse, 3 germinal an VI (23 mars 1798); partage des successions de M. et Mme Surcou, père et mère, 17 mai 1789; abandon de biens fait au profit de Louis Baudin, maître jardinier à Paris, et de Marie Anne Laine, son épouse, par Alexis Laine et Marie Louise Surcou, 17 février 1780; partage de la succession de Denis Surcou, maître jardinier à Paris, et de Marie Anne Marchand, son épouse, 25 février 1773; adjudication de terres sises à Paris, rue de Sève, au profit de Vincent Pucelle, 18 février 1750.
      Correspondance et notes relatives aux comptes de Mme Gay, 1870-1874.
      Gartrell, Jacques Henri; Gaudefroy, Marie Athenaïs; Lebon, Marguerite Victoire; Gay, Jean Louis; Cournol, Jean Simon; Gay, Agarite Charlotte; Laine, Alexis; Surcou, Marie Louise; Baudin, Louis; Laine, Marie Anne; Surcou, Denis; Marchand, Marie Anne; Pucelle, Vincent; Colombes (Hauts-de-Seine); Bois-Colombes (Hauts-de-Seine); Gaîté (rue de la); Vandamme (rue); Pérignon (rue); Paillassons (rue des); Vaugirard (ancienne commune); Pelletier (M.)
    - Successions Gervais, Gibert., 1825-1881; MC/DC/XXIII/78
      . Succession de Jean Alexandre Gervais, ancien négociant, décédé le 17 avril 1825, époux de Thérèse Modeste Hennecart, père et mère d'Alexandre Fidèle Gervais et de Thérèse Catherine Gervais, épouse de Guillaume Duboscq, négociant, 1825-1843: inventaire après décès de Jean Alexandre Gervais, où il est fait mention de quelques gravures d'après Gérard, Girodet, 25 avril 1825; états des recettes et dépenses des années 1828 à 1835 et 1835 à 1843.
      . Succession d'Augustine Victoire Denise Gibert, décédée le 31 décembre 1879, 1829-1881: correspondance, pièces diverses, 1851-1881; contributions mobilières de 1870 à 1879; situation, bilan et comptes divers concernant la Compagnie française d'irrigation Canal des Alpines, exercice 1874; testament de Mlle Gibert, 30 décembre 1871; titres de propriété de terrains sis à Terny-Sorny (Aisne), 1829-1849.
      Gervais, Jean Alexandre; Hennecart, Thérèse Modeste; Gervais, Alexandre Fidèle; Gervais, Thérèse Catherine; Duboscq, Guillaume; Gibert, Augustine Victoire Denise; Terny-Sorny (Aisne)
    - Succession de Henri Jacques Giffard., 1747-1899; MC/DC/XXIII/79 - MC/DC/XXIII/83; Henri Jacques Giffard (1825-1882), ingénieur civil, inventeur du ballon dirigeable (1852), décédé le 14 avril 1882.
      Henri Jacques Giffard (1825-1882), ingénieur civil, inventeur du ballon dirigeable (1852), décédé le 14 avril 1882.
      Giffard, Henri Jacques
      - Succession de Henri Jacques Giffard., 1747-1886; MC/DC/XXIII/79
        Projet de contrat de mariage entre Joseph Poincet du Pinson et Marie Anne Cassegrain, 28 août 1747; contrat de mariage entre Jean Baptiste André Michelet, maître tonnelier à Paris, et Cécile Gouffe, 10 septembre 1767; inventaire après décès de Joseph Poincet du Pinson, époux de Marie Anne Cassegrain, pensionnaire du duc de Penthièvre, 15 juin 1772; vente des meubles et bijoux dépendant de la succession de Pierre Giffard, maître pâtissier, décédé le 2 septembre 1809, et procès-verbal relatif au partage de sa succession, 1810-1811; inventaire après décès de Germaine Edmée Fournier, veuve de Pierre Giffard, 23 mars 1886; inventaire après décès d'Alexandre Antoine Genty, décédé le 29 janvier 1825, cousin de Pierre Jacques Giffard, 11-12 février 1825; copie du testament de Pierre Jacques Giffard, 16 juillet 1840; notes, 1862-1865; correspondance, 1869-1882.
        Giffard, Henri Jacques; Poincet du Pinson, Joseph; Cassegrain, Marie Anne; Michelet, Jean Baptiste André; Gouffe, Cécile; Giffard, Pierre; Fournier, Germaine Edmée; Genty, Alexandre Antoine; Giffard, Pierre Jacques; Penthièvre, Louis Jean Marie de Bourbon de
      - Succession de Henri Jacques Giffard., 1869-1899; MC/DC/XXIII/80
        Liquidation des reprises de Célestine Eugénie Rebour, épouse séparée de biens de Paul Giffard, ingénieur civil, frère de Henri Jacques Giffard: correspondance, pièces diverses, état civil, 1869-1899; legs de 100 000 francs fait par Henri Jacques Giffard au personnel de la maison Flaud: correspondance, 1882-1887.
        Giffard, Henri Jacques; Rebour, Célestine Eugénie; Giffard, Paul
      - Succession de Henri Jacques Giffard., 1863-1882; MC/DC/XXIII/81
        Lettres des sociétés de crédit, 1872-1882; correspondance et notes, 1869-1880; correspondance et notes relatives au wagon suspendu, 1867-1876; titres honorifiques, 1863-1867; état des lieux d'un appartement sis à Paris, 14 rue de Matignon, loué à M. Giffard, 1863.
        Giffard, Henri Jacques; Matignon (rue)
      - Succession de Henri Jacques Giffard., 1858-1878; MC/DC/XXIII/82
        Invention d'un aérostat et d'un injecteur automoteur pour l'alimentation des chaudières à vapeur par Henri Jacques Giffard: correspondance, brevets d'invention, prix décerné par l'Académie des Sciences en 1860; traités avec le ministère de la Marine et avec la Compagnie des chemins de fer des Charentes.
      - Succession de Henri Jacques Giffard., 1871-1880; MC/DC/XXIII/83
        Registres, factures, notes, lettres relatifs au ballon captif à vapeur de 1878, qui a fonctionné au Champ-de-Mars à Paris à l'époque de l'Exposition universelle, 1871-1880; reçus et décharges, 1878-1880.
        Giffard, Henri Jacques; Champ de Mars (quartier)
    - Successions Ginisti, Giroud Mollier, Goddier., 1827-1885; MC/DC/XXIII/84
      . Succession de Marie Anne Rose Ginisti, an VI-1880: titres de propriété d'un terrain sis à Paris, 1 impasse Sainte-Monique (anciennement dénommée Saint-Augustin), 1878-1880; titres de propriété d'un terrain sis à Paris (XVIIIe arr.), (anciennement territoire de Saint-Ouen et Batignolles et plus anciennement Clichy), lieu-dit Chanteloup, 1868-1872; obligations, 1861-1874; pièces diverses: correspondance, pièces d'état civil, an VI-1835.
      . Succession d'Edme Achille Giroud Mollier, ancien notaire à Versailles (Yvelines), époux séparé de biens d'Antonia Rosalie Belle, 1835-1885: compte de tutelle au profit de Mlle Blanche Cécile Belle, 1er septembre 1837; état liquidatif des reprises de Mme Giroud Mollier, 8 avril 1848; comptes des recettes et dépenses faites par M. Richard pour Mme Giroud Mollier, 1847-1851 et 1854-1855; donation par Mme Giroud Mollier à ses enfants, 13 août 1852; description du testament de Mme Giroud Mollier, décédée le 1er février 1855, 7 février 1855; liquidation de la succession d'Agathe Louise Belle, veuve de Jean Ambroise Jules Morisseau, notaire à Paris du 24 juillet 1827 au 4 juin 1840, décédée le 1er mars 1885, 30 avril 1885.